臺灣高雄地方法院民事裁定　　　　　　　100年度聲字第114號
聲　請　人　張坤和
上列聲請人因與高雄市政府警察局等人間請求國家賠償事件，聲
請法官迴避，本院裁定如下：
    主  文
聲請駁回。
聲請程序費用由聲請人負擔。
    理  由
一、聲請意旨略以：聲請人所起訴之國家賠償事件（下稱系爭案
    件）之原承審法官將聲請人併案起訴之公務員另行分案，復
    以否准訴訟救助之方式駁回聲請人該部起訴，以原承審法官
    駁回該部合併起訴係屬無效，如現承審之林岳葳法官不承認
    該些併案起訴之公務員有訴訟繫屬關係，其應有得聲請迴避
    事由。又林岳葳法官駁回聲請人聲請命被告暫先給付必須之
    基本生活費用乙事，業已侵害聲請人之生存權，且系爭案件
    應由合議庭法官受理，其個人受理系爭案件，亦具有法院組
    織不合法之問題，聲請人應得聲請其迴避，為此爰依法聲請
    法官迴避等語。
二、按民事訴訟法第33條第1 項第2 款規定法官有應自行迴避而
    不自行迴避以外之情形，足認其執行職務有偏頗之虞，據而
    聲請法官迴避者，應以法官對於訴訟標的有特別利害關係，
    或與當事人之一造有密切之交誼或嫌怨，或基於其他情形客
    觀上足疑其為不公平之審判者為其原因事實，若僅憑當事人
    之主觀臆測，或不滿意法官進行訴訟遲緩，或認法官指揮訴
    訟欠當，則不得謂其有偏頗之虞，最高法院69年台抗字第45
    7 號判例意旨參照。次按聲請法官迴避，應舉其原因，向法
    官所屬法院為之；前項原因之事實，應自為聲請之日起，於
    3 日內釋明之；釋明事實上之主張者，得用可使法院信其主
    張為真實之一切證據，民事訴訟法第34條第1 項、第2 項及
    第284 條前段亦有明文。是以依民事訴訟法第33條第1 項第
    2 款之規定聲請法官迴避者，應向法官所屬法院提出能即時
    調查之證據以釋明之。
三、經查，聲請人所提起之系爭案件經本院以97年度國字第9 號
    受理後，乃由本院民事第一庭依通常訴訟程序辦理，本由郭
    瓊徽法官為受命法官，嗣改由林岳葳法官為受命法官與其餘
    2 位法官組成合議庭予以審理，業經本院依職權調取該卷宗
    核閱屬實，此即無聲請人所稱系爭案件由林岳葳法官一人獨
    任審理之情。又聲請人聲請追加被告係經原合議庭分於98年
    6 月16日、8 月28日裁定駁回，且該98年6 月16日之裁定嗣
    經聲請人提起抗告後，由臺灣高等法院高雄分院以98年度國
    抗字第3 號裁定部分廢棄部分駁回，並經最高法院駁回聲請
    人提起之再抗告而確定，此亦經本院依職權調取該卷宗核閱
    屬實，則以林岳葳法官並非上開裁定之作成者，且其依法本
    即應以該些確定裁定審理系爭案件，自難以此認其執行職務
    有偏頗之虞。另聲請人聲請假處分部分，由林岳葳法官承審
    並以99年度全字第18號裁定駁回，嗣經聲請人提起抗告及再
    抗告，均遭駁回而確定，此亦有本院99年度全字第18號、臺
    灣高等法院高雄分院99年度抗字第192 號、最高法院99年度
    台抗字第827 號裁定在卷可按（見本院卷第5 至9 頁），則
    承辦之林岳葳法官既然係依聲請人聲請時所提出之事證作成
    上開裁定，聲請人又無具體指明由何情形在客觀上足疑其為
    不公平之審判者為其原因事實，自不得僅因不滿裁定結果，
    即主觀臆測承辦林岳葳法官有何偏頗之虞，此外，聲請人復
    未具體指明或釋明承辦之受命法官對於上開本案之訴訟標的
    有何特別利害關係，或與當事人之一造有密切之交誼或嫌怨
    ，或基於其他情形客觀上足疑其為不公平審判之客觀事實，
    及提出能即時調查之證據以釋明之，是難認聲請人所指承審
    法官有偏頗之虞者屬實。從而，聲請人徒以主觀上之認定，
    聲請法官迴避為無理由，應予駁回。
四、依民事訴訟法第95條、第78條，裁定如主文。
中    華    民    國   100    年    6     月    23    日
                  民事第四庭  審判長法  官  黃宏欽
                                    法  官  謝宗翰
                                    法  官  楊淑儀
正本係照原本作成。
如對本裁定抗告須於裁定送達後10日內向本院提出抗告狀，並繳
納裁判費新臺幣1,000元。
中    華    民    國   100    年    6     月    23    日
                                    書記官  王資惠